# 公允价值模式下投资性房地产处置

提问人：dingguolan 时间：2023-08-29 15:56:36
陈老师，您好，我公司投资性房地产采用公允价值模式计量，初始增值部分在其他综合收益反映，并确认了递延所得税负债，现处置该部分投资性房地产，请教陈老师，处置时因其他综合收益确认的递延所得税负债是否需要还原到其他综合收益后再冲减其他业务成本，若不进行还原，增值部分确认的递延所得税负债如何进行处理，谢谢陈老师。

回答人：chenyiwei
可以这样理解。
在处置投资性房地产时，因其他综合收益确认的递延所得税负债是否需要还原到其他综合收益后，再以其他综合收益的税前金额（即还原后的金额）冲减其他业务成本。